【裁判字號】    99,抗,124
【裁判日期】    990323
【裁判案由】    再審之訴
【裁判全文】
臺灣高等法院臺中分院民事裁定  99年度抗字第124號
抗  告  人  乙○○○
抗  告  人  甲○○
上列抗告人與相對人彰化商業銀行股份有限公司間因請求清償借
款事件，對於中華民國99年2月6日臺灣台中地方法院99年度再字
第1號所為裁定提起抗告，本院裁定如下：
      主  文
抗告駁回。
抗告訴訟費用由抗告人負擔。
      理  由
一、按再審之訴，應以訴狀表明下列各款事項，提出於管轄法院
    為之：四、再審理由及關於再審理由並遵守不變期間之證據
    ，民事訴訟法第501條第1項第4款定有明文。是再審之訴應
    表明再審理由，否則其訴即屬不合法，毋庸命其補正，逕以
    裁定駁回之。又按提起再審之訴，應依民事訴訟法第501條
    第1項第4款表明再審理由，及關於再審理由並遵守不變期間
    之證據，此為必須具備之程式。所謂表明再審理由，必須指
    明確定判決有如何合於法定再審事由之具體情事始為相當，
    倘僅泛言有何條款之再審事由，而無具體情事者，仍難謂已
    合法表明再審事由。既未合法表明再審事由，即為無再審之
    事由，性質上無庸命其補正；又民事訴訟法第496條第1項第
    1款所謂適用法規顯有錯誤者，係指確定判決所適用之法規
    顯然不合於法律規定，或與司法院現尚有效及大法官會議之
    解釋，或本院尚有效之判例顯然違反者而言，最高法院亦分
    別著有61年台再字第137號、60年台再字第170號判例意旨足
    資參照。是再審原告提起本件再審之訴之理由應具體明確，
    若係主張以民事訴訟法第496條第1項第1款適用法規顯有錯
    誤為再審事由，自應明確指出原判決所適用之法規與法律規
    定、司法院現尚有效及大法官會議之解釋，或現尚有效之判
    例其顯違背之處。
二、本件再審原告於原審提起意旨略以：為不服原審98年度訴字
    第1105號民事判決，再審原告依民事訴訟法第496條第1項第
    1款之規定提起再審之訴，而求為將該第1105號確定判決廢
    棄，並駁回再審被告之訴等語。查本件再審原告既僅泛言原
    審98年訴字第1105號民事判決有民事訴訟第496條第1項第1
    款規定之再審事由，並無載明該第1105號民事判決有如何合
    於上開法定再審原因之具體情事，難謂已合法表明再審理由
    ，是揆諸前揭說明，其再審之訴，自難認為合法，原審因而
    駁回再審原告之訴，核無不合，抗告意旨指摘再審被告違反
    銀行法第12條之1規定及確定判決有違反法令云云，惟縱為
    屬實，亦與原審駁回再審原告不合程式裁定無涉，抗告論旨
    指摘原裁定不當，聲明廢棄改判，自無理由，應予駁回。
三、據上論結，本件抗告為無理由，依民事訴訟法第495條之1第
    1項、第449條第1項、第95條、第78條，裁定如主文。
中    華    民    國    99    年    3     月    23    日
                民事第五庭    審判長法  官  童有德
                                    法  官  古金男
                                    法  官  鄭金龍
以上正本係照原本作成。
不得再抗告。
                                    書記官  姚錫鈞
中    華    民    國    99    年    3     月    24    日
                                                      Ｓ

司法院資訊處製作；財團法人民間司法改革基金會備份。
